---
title: "Análisis de diferencia en vacunación"
author: "Brian Peña-Calero"
date: "14/7/2021"
output: 
  html_document: 
    toc: yes
    toc_float: yes
    number_sections: yes
    highlight: kate
    theme: flatly
    code_folding: hide
    toc_depth: 3
    code_download: TRUE
editor_options: 
  chunk_output_type: console
---

```{r setup, include=FALSE}
knitr::opts_chunk$set(echo = TRUE)
library(tidyverse)
```

# Importación de datos

```{r}
vacunas <- readr::read_csv("1. Data/vacunas_covid.csv")
# adultos_mayores_2017 <- readRDS("1. Data/adultos_mayores_2017.rds") # Censo
# poblacion_edades <- readxl::read_excel("1. Data/Poblacion Peru 2021 Dpto Prov Dist sexo.xlsx",
#                                        sheet = "DEPARTAMENTAL",
#                                        skip = 6) # Data INEI
# poblacion <- read_csv("1. Data/TB_POBLACION_INEI.csv") # Minsa
poblacion_reunis <- read_csv("1. Data/Población interes REUNIS.csv")
```

[**Características:**]{.ul}

```{r}
vacunas %>% 
  glimpse()
```

## Formato de datos

```{r}
vacunas <- vacunas %>% 
  mutate(
    across(c(GRUPO_RIESGO, SEXO,
             DOSIS:DISTRITO),
           factor)
  ) 
```

# Análisis descriptivo de la data

```{r}
vacunas %>% 
  select(GRUPO_RIESGO:SEXO,
         DOSIS:FABRICANTE, 
         DEPARTAMENTO) %>% 
  summarytools::dfSummary() %>% 
  summarytools::view()
```

# Elaboración de los gráficos

```{r setup-plot, include=FALSE}
library(ggalt)
```

## Preparación de data

```{r}
# Data CENSO
# adultos_mayores_dep <- adultos_mayores_2017 %>%
#   group_by(dep) %>%
#   summarise(adultos_mayores = sum(INEI_55annus_2017),
#             Total = sum(Total)) %>%
#   rename(DEPARTAMENTO = dep)

# Data MINSA
# adultos_mayores_dep <- poblacion %>%
#   filter(Edad_Anio %in% c("60-64",
#                           "65-69",
#                           "70-74",
#                           "75-79",
#                           "80  +")) %>%
#   group_by(Departamento) %>%
#   summarise(adultos_mayores = sum(Cantidad)) %>%
#   left_join(
#     poblacion %>%
#       group_by(Departamento) %>%
#       summarise(Total = sum(Cantidad))
#   ) %>%
#   rename(DEPARTAMENTO = Departamento)


# Data Reunis
adultos_mayores_dep <- poblacion_reunis

# Data INEI - ENDES
# adultos_mayores_dep <- poblacion_edades %>%
#   slice(2:26) %>%
#   select(UBIGEO:DEPARTAMENTO, `12`:`80 y +`,...50) %>%
#   rename(adultos_mayores = ...50) %>%
#   rowwise() %>% 
#   mutate(Total = sum(c_across(c(`12`:`80 y +`)))) %>% 
#   ungroup() %>% 
#   mutate(adultos_mayores = as.numeric(adultos_mayores)) %>% 
#   select(-c(`12`:`80 y +`))
```

### Gráfico de 2 dosis

```{r}
vacuna_dep_dosis_2 <- vacunas %>% 
  filter(DOSIS == 2, EDAD >= 60) %>% 
  count(DEPARTAMENTO,
        name = "Vacuna_dosis_2")

vacuna_dep_dosis_2 <- vacuna_dep_dosis_2 %>% 
  inner_join(adultos_mayores_dep) %>% 
  mutate(
    ratio_vacuna = Vacuna_dosis_2/Total,
    ratio_adulto_mayor = adultos_mayores/Total
  ) %>% 
  mutate(DEPARTAMENTO = str_to_title(DEPARTAMENTO))
```

```{r}
departamento_vac_2_adultos_mayores <- vacuna_dep_dosis_2 %>% 
  mutate(
    Diferencia = ratio_adulto_mayor - ratio_vacuna,
    DEPARTAMENTO = fct_reorder(DEPARTAMENTO, 
                               Diferencia)
  ) %>% 
  ggplot() +
  geom_segment(aes(y = DEPARTAMENTO, 
                   yend = DEPARTAMENTO,
                   x = 0, xend = 0.35), 
               color = "#b2b2b2", 
               size = 0.15) +
  geom_dumbbell(aes(y = DEPARTAMENTO,
                    x = ratio_vacuna,
                    xend = ratio_adulto_mayor),
                size = 1.5,
                color = "#b2b2b2", 
                colour_x = "#2c8ba7", 
                colour_xend = "#2f4871",
                size_x = 3,
                size_xend = 3) +
  geom_text(aes(x = 0.05,
                y = 25.7,
                label = "Vacunados"),
            color = "black",
            size = 3.1,
            fontface = "bold") +
  geom_text(aes(x = 0.17,
                y = 25.7,
                label = "+60 años"),
            color = "black",
            size = 3.1,
            fontface = "bold") +
  geom_text(aes(x = ratio_vacuna,
                y = DEPARTAMENTO,
                label = scales::percent(ratio_vacuna,
                                        accuracy = 1)),
            size = 3, vjust = 2.2) +
  geom_text(aes(x = ratio_adulto_mayor,
                y = DEPARTAMENTO,
                label = scales::percent(ratio_adulto_mayor,
                                        accuracy = 1)),
            size = 3, vjust = 2.2) +
  geom_rect(aes(xmin = 0.28,
                xmax = 0.32,
                ymin = -Inf,
                ymax = Inf),
            fill = "grey") +
  geom_text(aes(x = 0.3,
                y = DEPARTAMENTO,
                label = scales::percent(Diferencia,
                                        accuracy = 1)),
            fontface = "bold",
            size = 3) +
  geom_text(aes(x = 0.3,
                y = 25.7,
                label = "Diff"),
            color = "black",
            size = 3.1,
            fontface = "bold") +
  theme_bw() +
  scale_x_continuous(expand=c(0,0), limits=c(0, 0.35)) +
  scale_y_discrete(expand=c(0.05,0)) +
  labs(y = "",
       x = "") + 
  theme_bw(base_family="Lato") +
  theme(
    panel.grid.major=element_blank(),
    panel.grid.minor=element_blank(),
    panel.border=element_blank(),
    axis.ticks=element_blank(),
    axis.text.x=element_blank(),
    plot.title=element_text(size = 16, face="bold"),
    plot.title.position = "plot",
    plot.subtitle=element_text(face="italic", size=12, margin=margin(b=12)),
    plot.caption=element_text(size=8, margin=margin(t=12), color="#7a7d7e")
  )
```

```{r}
ggsave(filename = "2. Plots/Mayor diferencia en adultos mayores vacunados 2 dosis por departamento.png",
         plot = departamento_vac_2_adultos_mayores,
         height = 9,
         width = 6,
         dpi = 300)
```


### Gráfico de 1 dosis

```{r}
vacuna_dep_dosis_1 <- vacunas %>% 
  filter(DOSIS == 1, EDAD >= 60) %>% 
  count(DEPARTAMENTO,
        name = "Vacuna_dosis_1")

vacuna_dep_dosis_1 <- vacuna_dep_dosis_1 %>% 
  inner_join(adultos_mayores_dep) %>% 
  mutate(
    ratio_vacuna = Vacuna_dosis_1/Total,
    ratio_adulto_mayor = adultos_mayores/Total
  ) %>% 
  mutate(DEPARTAMENTO = str_to_title(DEPARTAMENTO))
```

```{r}
departamento_vac_1_adultos_mayores <- vacuna_dep_dosis_1 %>% 
  mutate(
    Diferencia = ratio_adulto_mayor - ratio_vacuna,
    DEPARTAMENTO = fct_reorder(DEPARTAMENTO, 
                               Diferencia)
  ) %>% 
  ggplot() +
  geom_segment(aes(y = DEPARTAMENTO, 
                   yend = DEPARTAMENTO,
                   x = 0, xend = 0.35), 
               color = "#b2b2b2", 
               size = 0.15) +
  geom_dumbbell(aes(y = DEPARTAMENTO,
                    x = ratio_vacuna,
                    xend = ratio_adulto_mayor),
                size = 1.5,
                color = "#b2b2b2", 
                colour_x = "#2c8ba7", 
                colour_xend = "#2f4871",
                size_x = 3,
                size_xend = 3) +
  geom_text(aes(x = 0.07,
                y = 25.7,
                label = "Vacunados"),
            color = "black",
            size = 3.1,
            fontface = "bold") +
  geom_text(aes(x = 0.17,
                y = 25.7,
                label = "+60 años"),
            color = "black",
            size = 3.1,
            fontface = "bold") +
  geom_text(aes(x = ratio_vacuna,
                y = DEPARTAMENTO,
                label = scales::percent(ratio_vacuna,
                                        accuracy = 1)),
            size = 3, vjust = 2.2) +
  geom_text(aes(x = ratio_adulto_mayor,
                y = DEPARTAMENTO,
                label = scales::percent(ratio_adulto_mayor,
                                        accuracy = 1)),
            size = 3, vjust = 2.2) +
  geom_rect(aes(xmin = 0.28,
                xmax = 0.32,
                ymin = -Inf,
                ymax = Inf),
            fill = "grey") +
  geom_text(aes(x = 0.3,
                y = DEPARTAMENTO,
                label = scales::percent(Diferencia,
                                        accuracy = 1)),
            fontface = "bold",
            size = 3) +
  geom_text(aes(x = 0.3,
                y = 25.7,
                label = "Diff"),
            color = "black",
            size = 3.1,
            fontface = "bold") +
  theme_bw() +
  scale_x_continuous(expand=c(0,0), limits=c(0, 0.35)) +
  scale_y_discrete(expand=c(0.05,0)) +
  labs(y = "",
       x = "") + 
  theme_bw(base_family="Lato") +
  theme(
    panel.grid.major=element_blank(),
    panel.grid.minor=element_blank(),
    panel.border=element_blank(),
    axis.ticks=element_blank(),
    axis.text.x=element_blank(),
    plot.title=element_text(size = 16, face="bold"),
    plot.title.position = "plot",
    plot.subtitle=element_text(face="italic", size=12, margin=margin(b=12)),
    plot.caption=element_text(size=8, margin=margin(t=12), color="#7a7d7e")
  )
```

```{r}
ggsave(filename = "2. Plots/Mayor diferencia en adultos mayores vacunados 1 dosis por departamento.png",
       plot = departamento_vac_1_adultos_mayores,
       height = 9,
       width = 6,
       dpi = 300)
```


### Gráfico con ambas dosis

Contrastar edad mínima por departamento
Se podría calcular la edad mínima reportada en la data con solo grupo de riesgo de adulto mayor

```{r}
vacuna_dep_dosis <- vacunas %>% 
  filter(EDAD >= 60) %>% 
  count(DEPARTAMENTO, DOSIS,
        name = "n_personas") %>% 
  mutate(DOSIS = as.character(DOSIS))

vacuna_dep_dosis <- vacuna_dep_dosis %>% 
  bind_rows(
    adultos_mayores_dep %>% 
      select(DEPARTAMENTO, n_personas = adultos_mayores) %>% 
      mutate(DOSIS = "Adulto Mayor")
  ) %>% 
  inner_join(
    adultos_mayores_dep %>% 
      select(DEPARTAMENTO, Total)
  ) %>% 
  arrange(DEPARTAMENTO, DOSIS) %>% 
  mutate(
    ratio_vacuna = n_personas/Total
  ) %>% 
  mutate(DEPARTAMENTO = str_to_title(DEPARTAMENTO))


vacuna_dep_dosis <- vacuna_dep_dosis %>% 
  group_by(DEPARTAMENTO) %>% 
  mutate(
    # Diff_1_dos_adulto_mayor = last(ratio_vacuna) - first(ratio_vacuna),
    # Diff_2_dos_adulto_mayor = last(ratio_vacuna) - nth(ratio_vacuna, 2),
    # Diff_1_dos_2_dos = first(ratio_vacuna) - nth(ratio_vacuna, 2),
    ratio_avance = case_when(
      DOSIS == "2" ~ nth(n_personas, 2)/last(n_personas),
      DOSIS == "1" ~ (first(n_personas)/last(n_personas)) - nth(n_personas, 2)/last(n_personas),
      TRUE ~ 1 - (first(n_personas)/last(n_personas))
    ),
    ratio_avance_fix = ratio_avance + 0.2
  ) 

vacuna_dep_dosis <- vacuna_dep_dosis %>% 
  inner_join(
    vacuna_dep_dosis %>% 
      filter(DOSIS == "2") %>% 
      mutate(avance_2_dosis = ratio_avance) %>% 
      select(DEPARTAMENTO, avance_2_dosis)
  ) %>% 
  ungroup() %>% 
  mutate(
    # DEPARTAMENTO = fct_reorder2(DEPARTAMENTO,
    #                             avance_2_dosis,
    #                             ratio_avance, 
    #                             .desc = F),
    DEPARTAMENTO = fct_reorder(DEPARTAMENTO,
                                avance_2_dosis,
                                .desc = TRUE),
    DOSIS = factor(DOSIS,
                   levels = c("Adulto Mayor", 
                              "1",
                              "2")),
    Text_depart = match(DEPARTAMENTO, levels(DEPARTAMENTO)) - 0.45
  )
```


#### Parte A


```{r}
departamento_vac_adultos_mayores_A <-
  vacuna_dep_dosis %>%
  ggplot(aes(x = ratio_vacuna, 
             y = DEPARTAMENTO)) +
  geom_line(aes(group = DEPARTAMENTO),
            color = "#b2b2b2",
            size = 1.5) +
  geom_point(aes(color = DOSIS), size = 5) +
  # scale_color_manual(
  #   values = c("#2CA58D", "#84BC9C", "#0A2342")
  # ) + 
  scale_color_manual(
    values = c("#ffa600", "#cf5187", "#2f4871")
  ) +
  # scale_color_manual(
  #   values = c("#31698c", "#2c8ba7", "#2f4871")
  # ) +
  # scale_color_brewer(palette="Set1") +
  scale_x_continuous(expand= c(0, 0),
                     limits = c(0, 0.3)) +
  scale_y_discrete(expand = c(0.05, 0)) +
  geom_text(aes(x = 0.052,
                y = 25.7,
                label = "Vacunados"),
            color = "black",
            size = 3.1,
            fontface = "bold") +
  geom_text(aes(x = 0.17,
                y = 25.7,
                label = "+60 años"),
            color = "black",
            size = 3.1,
            fontface = "bold") +
  ggrepel::geom_text_repel(aes(x = ratio_vacuna,
                               y = Text_depart,
                               label = scales::percent(ratio_vacuna,
                                                       accuracy = 1)),
                           size = 3, 
                           force = 0.01, force_pull = 8) + 
  # geom_rect(aes(xmin = 0.2,
  #               xmax = 0.25,
  #               ymin = -Inf,
  #               ymax = Inf),
  #           fill = "grey") +
  # geom_text(aes(x = 0.225,
  #               y = DEPARTAMENTO,
  #               label = scales::percent(Diff_1_dos_adulto_mayor,
  #                                       accuracy = 1)),
  #           fontface = "bold",
  #           size = 3) +
  # geom_text(aes(x = 0.225,
  #               y = 25.7,
  #               label = "Diff"),
  #           color = "black",
  #           size = 3.1,
  #           fontface = "bold") +
  theme_bw() +
  labs(y = "",
       x = "") + 
  theme_bw(base_family="Lato") +
  theme(
    # panel.grid.major=element_blank(),
    panel.grid.minor=element_blank(),
    panel.border=element_blank(),
    axis.ticks=element_blank(),
    axis.text.x=element_blank(),
    plot.title=element_text(size = 16, face="bold"),
    plot.title.position = "plot",
    plot.subtitle=element_text(face="italic",
                               size=12, 
                               margin=margin(b=12)),
    plot.caption=element_text(size=8, 
                              margin=margin(t=12), 
                              color="#7a7d7e"),
    legend.position = "top"
  )
```

```{r}
ggsave(filename = "2. Plots/Diferencia en adultos mayores vacunados por departamento A.png",
         plot = departamento_vac_adultos_mayores_A,
         height = 9,
         width = 6,
         dpi = 300)
```


#### Parte B

```{r}
departamento_vac_adultos_mayores_B <- vacuna_dep_dosis %>% 
  mutate(DOSIS = factor(DOSIS,
                        levels = c("Adulto Mayor", "1",
                                   "2"))) %>% 
  ggplot(aes(x = ratio_avance,
             y = DEPARTAMENTO)) +
  geom_col(color = "black",
           alpha = 0) +
  geom_col(aes(fill = DOSIS,
               alpha = DOSIS)) +
  scale_fill_manual(
    values = c( NA, "#ffa600", "#cf5187")
  ) +
  scale_color_manual(
    values = c("black", NA, NA)
  ) +
  scale_alpha_manual(
    values = c(0, 1, 1)
  ) +
  labs(y = "",
       x = "") + 
  theme_bw(base_family="Lato") +
  theme(
    # panel.grid.major=element_blank(),
    panel.grid.minor=element_blank(),
    panel.border=element_blank(),
    axis.ticks=element_blank(),
    axis.text.x=element_blank(),
    plot.title=element_text(size = 16, face="bold"),
    plot.title.position = "plot",
    plot.subtitle=element_text(face="italic",
                               size=12, 
                               margin=margin(b=12)),
    plot.caption=element_text(size=8, 
                              margin=margin(t=12), 
                              color="#7a7d7e"),
    legend.position = "none"
  )
  

```

```{r}
ggsave(filename = "2. Plots/Diferencia en adultos mayores vacunados por departamento B.png",
       plot = departamento_vac_adultos_mayores_B,
       height = 9,
       width = 6,
       dpi = 300)
```



La diferencia hacerlo mediante porcentaje del total de adultos mayores

Agregar una gráfico de barras en lugar del segment de diferencia 




#### Unión de gráfico

```{r}
labels_text <- vacuna_dep_dosis %>% 
  mutate(ratio_vacuna2 = (ratio_vacuna-0.2)*15) %>%
  arrange(desc(DEPARTAMENTO)) %>% 
  slice(1:3) %>% 
  select(DEPARTAMENTO:DOSIS, ratio_vacuna2) %>% 
  pivot_wider(
    names_from = DOSIS,
    values_from = ratio_vacuna2
  ) %>% 
  mutate(
    x_lab_vacunados = mean(`1`, `2`),
    x_lab_adulto_mayor = `Adulto Mayor`
  )

library(sysfonts)
font_add_google('Anton',
                "Anton")

departamento_vac_adultos_mayores_C <- vacuna_dep_dosis %>%
  ggplot(aes(x = (ratio_vacuna-0.2)*15, 
             y = DEPARTAMENTO)) +
  geom_line(aes(group = DEPARTAMENTO),
            color = "#b2b2b2",
            size = 1.5) +
  geom_point(aes(color = DOSIS), size = 5) +
  scale_color_manual(
    values = c("#2f4871", "#ffa600", "#cf5187")
  ) +
  guides(
    color = guide_legend(
      title = "Dosis",
      reverse = TRUE
    )
  ) + 
  scale_y_discrete(expand = c(0, 0)) +
  # geom_text(aes(x = labels_text$x_lab_vacunados,
  #               y = 26,
  #               label = "Vacunados"),
  #           color = "black",
  #           size = 3.1,
  #           fontface = "bold") +
  # geom_text(aes(x = labels_text$x_lab_adulto_mayor,
  #               y = 26,
  #               label = "+60 años"),
  #           color = "black",
  #           size = 3.1,
  #           fontface = "bold") +
  geom_col(aes(x = ratio_avance, 
               y = DEPARTAMENTO,
               fill = DOSIS,
               alpha = DOSIS),
           show.legend = FALSE) +
  scale_fill_manual(
    values = c( NA, "#ffa600", "#cf5187")
  ) +
  scale_alpha_manual(
    values = c(0.4, 1, 1)
  ) +
  ggrepel::geom_text_repel(aes(x = (ratio_vacuna-0.2)*15,
                               y = Text_depart,
                               label = scales::percent(ratio_vacuna,
                                                       accuracy = 1)),
                           size = 3,
                           force = 0.02, force_pull = 8) +
  theme_bw() +
  labs(y = "",
       x = "",
       title = str_wrap("VACUNACIÓN EN ADULTOS MAYORES",
                        40),
       caption = "Data de Minsa - REUNIS") + 
  coord_cartesian(ylim = c(-0.5, 25.5), clip = "off") +
  theme_bw(base_family="Lato") +
  theme(
    # panel.grid.major=element_blank(),
    plot.margin = unit(c(0.3, 0.3, 0, 0.3), "cm"),
    panel.grid.minor=element_blank(),
    panel.border=element_blank(),
    axis.ticks =element_blank(),
    axis.text.x =element_blank(),
    axis.text.y = element_text(size = 11,
                               color = "black"),
    plot.title = element_text(size = 15,
                              face="bold",
                              hjust = 0.5,
                              family = "Anton"),
    plot.title.position = "plot",
    plot.subtitle = element_text(face="italic",
                               size=12, 
                               margin=margin(b=12)),
    plot.caption = element_text(size=10, 
                                margin = margin(t = -30,
                                                b = 6),
                                color="#303030"),
    plot.caption.position = "plot",
    legend.text = element_text(size = 11,
                               color = "black"),
    legend.title = element_text(size = 13,
                                color = "black",
                                face = "bold")
    # legend.position = "rigth"
  )
```


```{r}
ggsave(filename = "2. Plots/Diferencia en adultos mayores vacunados por departamento C - DATA Reunis.png",
       plot = departamento_vac_adultos_mayores_C,
       height = 8.8,
       width = 7,
       dpi = 350)
```
